臺灣彰化地方法院刑事判決
111年度訴字第909號
公  訴  人  臺灣彰化地方檢察署檢察官
被      告  鐘振豪


上列被告因違反毒品危害防制條例案件，經檢察官提起公訴（11
1年度毒偵字第596、1286號），本院合議裁定由受命法官獨任進
行簡式審判程序，茲審理判決如下：
    主  文
鍾振豪施用第一級毒品，處有期徒刑捌月。扣案之第二級毒品甲
基安非他命壹包（驗餘淨重參點貳陸陸參公克）沒收銷燬之。
    事實及理由
一、本件犯罪事實、證據及應適用之法條，除補充證據「搜索扣
    押筆錄、扣押物品目錄表、扣押物品照片、查獲現場照片雲
    林縣警察虎尾分局查獲施用毒品案件經過情形紀錄表（見38
    1號警卷第27至41頁、第47頁）」「被告於本院準備程序及
    審理時之自白（見本院卷第32頁、第41至42頁）」外，餘均
    引用檢察官起訴書之記載（如附件）。
二、爰審酌被告經觀察、勒戒後，猶未能深切體認毒品危害己身
    之鉅，及早謀求脫離毒害之道，反而於釋放出所後再同時施
    用第一級、第二級毒品，未見收斂、警惕，無視於毒品對於
    自身健康之戕害及國家對於杜絕毒品犯罪之禁令，自有使其
    接受相當時期監禁以敦化性情之必要，另審度施用毒品為自
    戕行為，犯罪心態與一般刑事犯罪之本質並不相同，容應以
    「病人」之角度考量，並慮及施用毒品後常伴隨其餘反社會
    性之行為出現，對社會造成危害，及其犯罪之動機、方法、
    手段、暨犯後坦承犯行、智識程度為高職畢業，及務農、月
    入約新臺幣1、2萬元，未婚，無子女，與父母同住，不用扶
    養父母，家境普通之生活狀況等一切情狀（見本院卷第42頁
    ），量處如主文所示之刑，以示懲儆。
三、扣案之白色結晶體1包（驗餘淨重3.2663公克），經送驗結
    果，確含第二級毒品甲基安非他命成分，為毒品危害防制條
    例第2條第2項第1款所稱之第二級毒品，屬違禁物，且為被
    告施用所剩餘，不問何人所有，應依同條例第18條第1項前
    段規定，沒收銷燬之。 
四、依刑事訴訟法第273條之1第1項、第299條第1項前段、第310
    條之2、第454條第2項，判決如主文。
五、如不服本件判決，得自收受送達之翌日起20日內，表明上訴
    理由，向本院提起上訴狀（須附繕本）。
本案經檢察官王銘仁提起公訴，檢察官鄭安宇到庭執行職務。  
  
中　　華　　民　　國　　111 　年　　9 　　月　　28　　日
                  刑事第二庭    法  官  黃齡玉
以上正本證明與原本無異。
如不服本判決應於收受判決後20日內向本院提出上訴書狀，並應
敘述具體理由；其未敘述上訴理由者，應於上訴期間屆滿後20日
內向本院補提理由書（均須按他造當事人之人數附繕本）「切勿
逕送上級法院」。
中　　華　　民　　國　　111 　年　　9 　　月　　28　　日
                                書記官  施秀青
附件
臺灣彰化地方檢察署檢察官起訴書
                                   111年度毒偵字第596號
                                   111年度毒偵字第1286號
　　被　　　告　鐘振豪　男　44歲（民國00年0月00日生）
　　　　　　　　　　　　住彰化縣○○鄉○○路0段000號
　　　　　　　　　　　　國民身分證統一編號：Z000000000號
上列被告因違反毒品危害防制條例案件，業經偵查終結，認應提
起公訴，茲將犯罪事實及證據並所犯法條分敘如下：
　　　　犯罪事實
一、鐘振豪前因施用毒品案件，經送觀察、勒戒後，認無繼續施
    用毒品傾向，於民國111年1月19日執行完畢釋放後，由本署
    檢察官以110年度毒偵緝字第332、333號為不起訴處分確定
    。詎其仍不知悔改，於前開觀察、勒戒執行完畢釋放後3年
    內，復基於施用第一、二級毒品之犯意，於111年2月22日上
    午8時許，在其彰化縣○○鄉○○路0段000號住處旁之汽車內，
    以將第一級毒品海洛因及第二級毒品甲基安非他命一同放置
    在玻璃球吸食器內，再以火燒烤後吸食蒸發煙霧之方式，同
    時施用第一級毒品海洛因及第二級毒品甲基安非他命1次。
    嗣於同日下午4時56分許，為警持搜索票在其上開住處實施
    搜索後，扣得第二級毒品甲基安非他命1包（驗餘淨重3.266
    3公克），經警採取其尿液送驗，結果呈可待因、嗎啡、安
    非他命、甲基安非他命陽性反應，而悉上情。
二、案經雲林縣警察局虎尾分局報告暨雲林縣警察局虎尾分局報
    告臺灣雲林地方檢察署陳請臺灣高等檢察署檢察長核轉本署
    偵辦。
　　　　證據並所犯法條
一、證據清單及待證事實：
編號 證  據  名  稱 待  證  事  實 1 被告鐘振豪於警詢供述及偵查中之自白 證明被告於前開時、地同時施用第一級毒品海洛因、第二級毒品甲基安非他命之事實。 2 扣案之第二級毒品甲基安非他命1包 證明上開犯罪事實。 3 衛生福利部草屯療養院鑑驗書1紙 證明上開犯罪事實。 4 正修科技大學超微量研究科技中心尿液檢驗報告、檢體編號與真實姓名對照表、勘察採證同意書各1紙 被告之尿液經送驗結果呈可待因、嗎啡、安非他命、甲基安非他命陽性反應之事實。 5 刑案資料查註紀錄表1份 被告於觀察、勒戒執行完畢釋放後3年內再犯本件施用毒品罪嫌之事實。 
二、核被告所為，係犯毒品危害防制條例第10條第1、2項之施用
    第一、二級毒品罪嫌。查被告最近1次於111年1月19日觀察
    、勒戒執行完畢釋放，其於觀察、勒戒執行完畢釋放後3年
    內之前開日時再犯本件施用第一、二級毒品罪，故本案自應
    提起公訴。又被告所犯上開2罪，係一行為觸犯數罪名之想
    像競合犯，請依刑法第55條前段規定從一重之施用第一級毒
    品罪處斷。扣案之第二級毒品甲基安非他命1包，請依同條
    例第18條第1項前段規定，宣告沒收並諭知銷燬。
三、依毒品危害防制條例第23條第2項、刑事訴訟法第251條第1
    項提起公訴。
　　此　致
臺灣彰化地方法院
中　　華　　民　　國　 111　　年　　8 　　月　　15　　日
　　　　　　　　　　　　　　　檢　察　官　王銘仁
本件正本證明與原本無異　
中　　華　　民　　國　 111　　年　　8 　　月　　22 　 日
                              書  記  官  陳演霈
所犯法條：　　
毒品危害防制條例第10條
施用第一級毒品者，處 6 月以上 5 年以下有期徒刑。
施用第二級毒品者，處 3 年以下有期徒刑。